# 境外所得税抵免的账务处理

提问人：lanxiaolan 时间：2023-10-27 20:11:11
@chenyiwei请教陈版主，A公司在境外B国承接了一项业务，公司根据B国相关规定在当地缴纳了所得税 10 万，在年底汇算清缴时，综合考虑国内外的综合所得，亏损 120 万，根据中国税法规定境外所得税可以结转至以后 5 个年度内抵减，但是经过 5 年时间，该笔税费仍未构成抵扣条件，请问在形成此事项的当年，以及 5 年后不能抵扣事项，应如何账务处理？观点一：在 5 年后确定不可抵扣时，转所得税费用
在B国缴纳所得税：
借：应交税费 10
贷：银行存款 10
5 年后
借：所得税费用 10
贷：应交税费 10
观点二：在缴纳当年计入所得税费用还是项目成本
在B国缴纳所得税时：
借：所得税费用 /项目成本 10
贷：应交税费 10
借：应交税费 10
贷：银行存款 10
由于当年亏损，不需缴纳所得税，将此笔境外预交税费做备查。 5 年后此税费超期不可在结转，从备查簿部中剔除。
请问上述观点哪种观点正确，或者是其他的账务处理

回答人：chenyiwei
建议采用”观点二“，缴纳时计入所得税费用，抵减时冲减所得税费用。附注中披露有权抵扣（且在相关期限内）但尚未实现抵扣的税款金额，并说明其后续获得抵扣的前景。